【裁判字號】    99,易,291
【裁判日期】    990226
【裁判案由】    竊盜
【裁判全文】
臺灣臺北地方法院刑事判決               99年度易字第291號
公  訴  人  臺灣臺北地方法院檢察署檢察官
被      告  甲○○
上列被告因竊盜案件，經檢察官提起公訴（99年度偵字第719號
），本院判決如下：
    主  文
甲○○踰越安全設備竊盜，累犯，處有期徒刑柒月。扣案手套壹
隻沒收。
    事  實
一、甲○○於民國91年因竊盜案件，經臺灣板橋地方法院91年度
    易字第3510號判決處有期徒刑7月確定，於94年5月4日執行
    完畢。猶不知悔悟，竟意圖為自己不法所有，於96年10月13
    日下午1時許，攀爬乙○○位於臺北縣深坑鄉○○街37巷7號
    2樓住處窗戶而踰越安全設備，入內徒手竊取乙○○所有筆
    記型電腦1臺、鼻煙壺1個、照相機1臺、行動電話2支、美金
    235元（價值合計約新臺幣25萬元）。嗣乙○○返家察覺有
    異報警，並扣得甲○○所有遺留於乙○○前開住處之手套1
    隻，始循線查悉上情。
二、案經乙○○訴由臺北縣政府警察局新店分局報請臺灣臺北地
    方法院檢察署檢察官偵查起訴。
    理  由
壹、證據能力：
    證人即告訴人乙○○警詢陳述，係被告以外之人於審判外之
    言詞陳述，惟當事人於言詞辯論終結前未爭執其證據能力，
    亦無聲請傳訊，顯放棄行使詰問權，且本院審酌該言詞陳述
    作成時情況，並無違法或不當之處，適為本案證據，依刑事
    訴訟法第159條之5規定，應具證據能力。至其餘憑以認定本
    案犯罪事實之非供述證據（詳後述），查無違反法定程序取
    得之情，依刑事訴訟法第158條之4規定反面解釋，亦具證據
    能力。
貳、實體部分：
一、訊據被告甲○○就上開犯罪事實坦承不諱，核與證人即告訴
    人乙○○所證遭竊前述物品一情相符，復有被告所有遺留於
    告訴人住處之白手套1隻檢出與被告DNA-STR型別相符，有內
    政部警政署刑事警察局98年11月13日刑醫字第0980138381號
    鑑驗書在卷為佐（臺灣臺北地方法院檢察署99年度偵字第71
    9號第9、12頁），足認被告自白與事實相符，本案事證明確
    ，被告竊盜犯行，洵堪認定，應依法論科。
二、按窗戶為防盜之安全設備（最高法院45年臺上字第1443號判
    例參照），是核被告所為，係犯刑法第321條第1項第2款踰
    越安全設備竊盜罪。次按毀越門扇而入室行竊，其越入行為
    即屬侵入住宅，已結合於所犯加重竊盜之罪質中，無更行構
    成侵入住宅罪之理（最高法院27年上字第1887號判例參照）
    。被告於91年因竊盜案件，經臺灣板橋地方法院91年度易字
    第3510號判決處有期徒刑7月確定，於94年5月4日執行完畢
    ，有臺灣高等法院被告前案紀錄表附卷為證，其前受徒刑之
    執行完畢，5年以內故意再為本案有期徒刑以上之罪，為累
    犯，應依刑法第47條第1項規定加重其刑。爰審酌被告於91
    年因違反陸海空軍刑法、92年因竊盜、96年因贓物案件，均
    經法院判處罪刑確定，有上開紀錄表可憑，素行欠佳；不循
    正當途徑獲取財物，竟圖不勞而獲，實影響社會財貨安全；
    前因竊盜犯行經法院判處罪刑確定，復再為本案犯行，足徵
    自我檢束能力低弱；至今尚未賠償告訴人所受損害；原於警
    詢矢口否認，嗣於偵查、本院審理始坦承不諱之犯後態度，
    兼衡被告高中肄業智識程度、犯罪動機、手段、目的、生活
    狀況及所竊之物價值等一切情狀，量處如主文所示之刑。扣
    案被告所有供本案犯罪所用之手套1隻，依刑法第38條第1項
    第2款規定沒收。
據上論斷，應依刑事訴訟法第284條之1、第299條第1項前段，刑
法第321條第1項第2款、第47條第1項、第38條第1項第2款，判決
如主文。
本案經檢察官郭騰月到庭執行職務。
中    華    民    國    99    年    2     月    26    日
                    臺灣臺北地方法院刑事第14庭
                              法  官  陳琪媛
以上正本證明與原本無異。
如不服本判決應於送達後10日內向本院提出上訴書狀，並應敘述
具體理由，未敘述上訴理由者，應於上訴期間屆滿後20日內向本
院補提理由書。
                              書記官  陳豪達
中    華    民    國    99    年    2     月    26    日
附錄本案論罪科刑法條全文：
中華民國刑法第321條
犯竊盜罪而有左列情形之一者，處6月以上、5年以下有期徒刑：
一、於夜間侵入住宅或有人居住之建築物、船艦或隱匿其內而犯
    之者。
二、毀越門扇、牆垣或其他安全設備而犯之者。
三、攜帶兇器而犯之者。
四、結夥三人以上而犯之者。
五、乘火災、水災或其他災害之際而犯之者。
六、在車站或埠頭而犯之者。
前項之未遂犯罰之。

司法院資訊處製作；財團法人民間司法改革基金會備份。
